臺灣臺北地方法院交通事件裁定　　　 　96年度交聲字第580號
　　原處分機關　交通部公路總局臺北區監理所
　　異　議　人
　　即受處分人　甲○○
上列異議人即受處分人因違反道路交通管理處罰條例事件，對於
交通部公路總局北區監理所96年5月17日所為之處分（處分案號
：北縣自監字裁40-C00000000號）聲明異議，本院裁定如下：
    主  文
異議駁回。
    理  由
一、按駕駛人駕駛汽車，應遵守道路交通標誌、標線、號誌之指
    示；汽車行駛至交岔路口，其行進、轉彎，應遵守燈光號誌
    ，道路交通安全規則第90條、第102條第1項第1款分別定有
    明文。又駕駛人駕駛汽機車違反道路交通安全規則，因而肇
    事致人受傷者，記違規點數3點。道路交通管理處罰條例第
    第61條第3項前段亦有明文。
二、本件異議人即受處分人甲○○於民國（以下同）95年12月10
    日下午18時許，駕駛車號5192-DW號自用小客車從台北市○
    ○區○○路3段出發，擬前往深坑鄉大團圓餐廳餐聚，行經
    文山路3段直行往深坑方向，至新光路口處，因闖紅燈行駛
    ，而與騎乘車號DQS-016輕型機車行經該處之李玉翠發生衝
    撞，台北縣政府警察局交通隊員警依據現場圖、現場照片集
    筆錄等相關資料研判後，以異議人違反道路交通管理處罰條
    例第53條「闖紅燈行駛」及第61條第3項「違反交通安全規
    則因而肇事致人受傷」之規定，分別予以舉發，經異議人在
    到案日期前即96年4月9日針對台北縣政府警察局北縣警交字
    第C00000000號舉發違反道路交通管理事件通知單關於違反
    道路交通管理處罰條例第61條第3項規定部分之舉發提出申
    訴，原處分機關函請原舉發單位台北縣政府警察局調查結果
    ，仍認異議人有上開違規行為，乃依道路交通管理處罰條例
    第第61條第3項規定，裁處記違規點數3點。
三、本件異議意旨略以：伊於第一次筆錄即稱其行經該路段係綠
    燈直行，其後因員警暗示許多人會看錯該處號誌，伊才表示
    不能確定是否沒看錯，嗣警方以錄音機壞了為藉口作第二次
    筆錄，方轉而針對其為何誤判號誌為重心，但其實伊是否有
    誤判號誌仍大有疑問；且對方機車係自其左後方高速擦撞致
    其後視鏡斷裂，顯然對方車速過快且未注意路況才會發生碰
    撞，當初係因協助對方獲得理賠，未採取維護自身權益之措
    施；又裁處罰責應有科學證據，如闖紅燈照片或測速照片予
    以佐證方可裁罰等語。
四、經查：
（一）異議人雖辯稱其於第一次筆錄時係稱其為綠燈直行，第二
      次筆錄後才因警方轉以針對為何看錯號誌為重心，然經本
      院調取異議人於95年12月10日晚間19時10分在台北縣政府
      警察局新店分局所為第一次調查筆錄，異議人係表示：「
      當時我因為是直行車道，而前面完全沒有車子，事故發生
      前在那裡有兩個號誌，其中一個是橫的號誌，另一個則是
      垂直的號誌，當時橫的號誌是綠燈，而我以為那是直行車
      道的號誌，所以我便驅車前進，接著我便發生了車禍」（
      參本院卷第27頁背面），是受異議人於第一次筆錄時即已
      承認看錯號誌，其於聲明異議書所稱於第一次筆錄時表示
      其係綠燈直行之陳述顯不可採。
（二）異議人復辯稱，對方機車車速過快且未注意路況云云，惟
      查，受害人李玉翠於上揭時地騎乘上開輕型機車經過該路
      口係遵守綠燈號誌通過，受害人機車雖係自左後方擦撞異
      議人車體，然影響碰撞方向之因素甚多，無法據此即推斷
      受害人車速過快，此外，異議人所稱為使對方得到理賠而
      未維護自身權益云云，亦屬空言，與其是否違反道路交通
      安全規則實無關連，故被告上開所辯，尚難採信。
（三）至異議人辯稱：警方裁處罰責應有科學證據，如闖紅燈照
      片或測速照片予以佐證方可裁罰云云，然查，交通警員掣
      單舉發違反道路交通管理處罰條例所列之違規事實，本質
      上為行政處分，係公務員基於職務上權力，依法就特定之
      具體事件所為具有公法上效果之單方行政行為，基於公務
      員為公法上行為具有公信力之原則，該行政處分當可被推
      定為真正，此乃為達到立法者賦予行政機關得當機處分以
      達其維護交通秩序、安全之行政目的，反之，若謂公務員
      一切行政行為均需預留證據以證其實，則國家行政勢必窒
      礙難行，故值勤警員本其維護交通秩序、安全職責所為之
      舉發，自應受到合法、正確之推定。本件受處分人雖空言
      表示其未為上開違規行為，並要求必須有科學證據方可裁
      罰，惟其並無證據可資證明其未在上開時地為上述違規之
      行為，其說詞則無從遽予採信，故本件事證明確，受處分
      人之違規行為堪以認定，應依法處罰。
五、綜上所述，本件異議人即受處分人甲○○確有駕駛前開車號
    自用小客車，在前揭時地闖越紅燈，因而肇事致人受傷之違
    規行為，從而原處分機關依前揭道路交通管理處罰條例第61
    條第3項裁處受處分人記違規點數3點，自無違誤，受處分人
    之異議為無理由，應予駁回。
據上論斷，應依道路交通案件處理辦法第19條，裁定如主文。
中　　華　　民　　國　　96　　年　　6 　　月　　29　　日
　　　　　　　　　　　交通法庭法　官  沈君玲
以上正本證明與原本無異。
如不服本裁定，應於裁定送達後5日內向本院提出抗告狀。
　　　　　　　　　　　　　　　書記官　袁以明
中　　華　　民　　國　　96　　年　　7 　　月　　2 　　日
